# 递延所得税

提问人：zhs7403 时间：2022-01-10 16:50:40
现金返利，收入本期 100 万，由于预期返利 10 万，因此本期实际确认收入 90 万，涉及递延所得税（假设以后年度有足够应纳税所得），预计明年支付返利，本期考虑递延所得税时，时考虑转回当年是否足够应纳税所得还是未来 5 年的？

回答人：chenyiwei
一般首先考虑转回当年（下一年）有无应纳税所得额。如果转回当年无足够的应纳税所得额，则构成下一年度可抵扣亏损的一部分，理论上可以继续考虑后续亏损弥补年限内有无足够多应纳税所得额，但实务中基于谨慎考虑，一般不会对未来的可抵扣亏损予以预计。